臺灣高雄地方法院刑事判決　　　　　　　96年度易字第2721號
公　訴　人　臺灣高雄地方法院檢察署檢察官
被　　　告　甲○○
上列被告因竊盜案件，經檢察官提起公訴（96年度偵字第19735
號），本院判決如下：
    主  文
甲○○竊盜，累犯，處有期徒刑參月，如易科罰金，以新臺幣壹
仟元折算壹日。
    事  實
一、甲○○前於民國90年間因違反毒品危害防制條例案件，經本
    院以90年度訴字第1307號判決判處有期徒刑8 月確定，又於
    91年間因公共危險案件，經本院以91年度交訴字第69號判決
    判處有期徒刑8 月確定，及於92年間因違反毒品危害防制條
    例案件，經本院以92年度訴字第13號判決就施用第一級毒品
    部分判處有期徒刑10月，就施用第二級毒品部分判處有期徒
    刑6 月，並定應執行刑有期徒刑1 年2 月確定，上開3 罪經
    本院以92年度聲字第2877號裁定定應執行有期徒刑1 年9 月
    確定，與前揭違反毒品危害防制條例有期徒刑8 月之宣告刑
    接續執行，於93年12月1 日縮短刑期假釋出監並付保護管束
    ，於94年5 月23日保護管束期滿，假釋未經撤銷視為執行完
    畢。詎甲○○仍不知悔改，意圖為自己不法之所有，於96年
    6 月26日中午12時許，利用其擔任永冠成工程公司（下稱永
    冠成公司）承包福懋建設股份有限公司（下稱福懋建設公司
    ）位於高雄市前鎮區○○○路514 號旁建築工地內防水工程
    下包師傅之機會，竊取永冠成公司所有配電工程施工完畢後
    收集放置在工地大樓第18樓樓梯口紙箱內之60m ㎡絞線共23
    條（價值合計約新臺幣4,500 元），得手後旋即置於車上，
    並駕車離去現場。嗣於同年7 月5 日21時15分許，為警在高
    雄市○○區○○路與自強路路口處查獲，始知上情。
二、案經高雄市政府警察局移送臺灣高雄地方法院檢察署檢察官
    偵查起訴。
    理  由
一、訊據被告甲○○固坦承是永冠成公司之下包防水工程師傅，
    於上開時、地拿取23條60m ㎡絞線一情不諱，惟矢口否認有
    何竊盜犯行，辯稱：我沒有竊盜的主觀犯意，我有向乙○○
    詢問該電絞線是否為廢棄物，乙○○表示該電絞線為不要的
    廢棄物可以撿，因乙○○的父親丙○○為永冠成公司經理，
    我相信乙○○所言，所以我才將電絞線拿走，不知仍屬永冠
    成公司所有云云。
二、經查：
  (一)被告甲○○未經永冠成公司同意，於上開時、地竊取永冠成
    公司所有之60m ㎡絞線23條之事實，業經證人即永冠成公司
    負責人戊○○於本院審理時證稱：查獲之60m ㎡絞線是永冠
    成公司承包福懋建設公司配電工程施工完畢剪下的廢棄物，
    在工程上而言是廢棄物，但仍為永冠成公司所有之財產，於
    收集到一定量後，由我指派公司人員到廢五金行賣掉（本院
    卷第43頁、第45頁），及證人乙○○於本院審理時證稱：當
    時我們在大樓18樓樓梯口，地上有1 個紙箱，裡面都堆滿了
    電絞線，被告連同紙箱一起拿走等語明確（本院卷第49頁）
    ，並有贓物認領保管收據1 份、查獲照片4 張附卷可稽（警
    卷第12頁、第13頁、第19頁）。
  (二)被告雖以上開情詞置辯，惟證人乙○○於本院審理時證稱：
    當日我與被告一起派去作防水工程時，被告有問我這些銅絲
    是否還要，我回答說我並不清楚，你要撿可以，但是還是要
    問何經理，因為我們是作水的，不是作電的。何經理當時人
    在工地內，我不知道這些絞線向來是如何處理等語在卷（本
    院卷第47頁、第48頁），足見證人乙○○並未向被告明確表
    示該等絞線係得以任意撿拾之廢棄物。且證人乙○○既已告
    知被告必須詢問何經理是否可以撿拾絞線，而何經理人亦在
    工地內，被告自96年6 月26日中午時分將絞線取走後，至被
    告於96年7 月5 日21時15分為警查獲時已相隔數日，被告於
    此段期間內自有餘裕找何經理詢問，被告卻仍不加以查證逕
    駕車將上開絞線運離工地，其有竊盜之主觀犯意至為明確。
  (三)至公訴人雖以被告攜帶客觀上足以供兇器使用之電工鉗1 支
    竊取上開絞線之行為，係犯攜帶兇器竊盜罪等語，惟查，公
    訴人認被告攜帶兇器竊盜之犯行，無非以被告於警詢中供稱
    其以自備的電工鉗將上址之建築工地內供電電纜用之配線多
    餘的60m ㎡絞線剪下，當天剪下約23條等語為據（警卷第2
    頁、第3 頁）。然警方查獲被告時，僅在其駕駛之自小客車
    內查獲60m ㎡絞線1 批，並未同時查扣電工鉗，此自被告之
    警詢筆錄中警方問「警方目視你小客車車內後座椅子尚有一
    只藍色手提袋，經你同意取出供警方查看，為警目視發現裝
    有60m ㎡絞線1 批」等語中並未詢及電工鉗可知。且被告竊
    取絞線時為徒手竊取，並未使用電工鉗，扣案之電工鉗為乙
    ○○所有一情，亦經證人乙○○於本院審理時證述屬實（本
    院卷第48頁），參以證人戊○○於本院審理時證稱上開絞線
    並非在工程中被破壞剪下，而是工程施工完畢所剪下的等語
    明確（本院卷第45頁），上開60m ㎡絞線既非被告以電工鉗
    剪下，且被告係以徒手竊取，則被告自無攜帶上開電工鉗行
    竊之必要。故被告竊取上開絞線之行為，尚難以刑法第321
    條第1 項第3 款之加重竊盜罪相繩。
三、核被告甲○○所為，係犯刑法第320 條第1 項竊盜罪。公訴
    意旨認被告之行為係犯刑法第321 條第1 項第3 款之加重竊
    盜罪，尚有未洽（理由已詳敘如前），惟其基本事實同一，
    本院自應予以審理，並變更起訴法條。被告前於90年間因違
    反毒品危害防制條例案件，經本院以90年度訴字第1307號判
    決判處有期徒刑8 月確定，又於91年間因公共危險案件，經
    本院以91年度交訴字第69號判決判處有期徒刑8 月確定，及
    於92年間因違反毒品危害防制條例案件，經本院以92年度訴
    字第13號判決就施用第一級毒品部分判處有期徒刑10月，就
    施用第二級毒品部分判處有期徒刑6 月，並定應執行刑有期
    徒刑1 年2 月確定，上開3 罪經本院以92年度聲字第2877號
    裁定定應執行有期徒刑1 年9 月確定，與前開違反毒品危害
    防制條例有期徒刑8 月之宣告刑接續執行，於93年12月1 日
    縮短刑期假釋出監並付保護管束，嗣94年5 月23日保護管束
    期滿，假釋未經撤銷以已執行完畢論之事實，有臺灣高等法
    院被告前案紀錄表1 份在卷可稽，被告於有期徒刑執行完畢
    後，5 年內故意再犯本件有期徒刑以上之本罪，應依刑法第
    47條第1 項之規定論以累犯，並加重其刑。爰審酌被告貪圖
    小利而竊取他人之財物，危害社會治安程度甚鉅，行為實不
    足取，惟所竊財物之價值非鉅，並已發還被害人永冠成公司
    ，且與被害人達成和解，已賠償被害人部分和解金，尚有悔
    意等一切情狀，量處如主文所示之刑，並諭知易科罰金之折
    算標準，以資懲儆。至扣案之電工鉗1 支，因與本件被告犯
    行無關，爰不予宣告沒收。
據上論斷，應依刑事訴訟法刑事訴訟法第299 條第1 項前段、第
300 條，刑法第320 條第1 項、第47條第1 項、第41條第1 項前
段，刑法施行法第1 條之1 ，判決如主文。
本案經檢察官丁○○到庭執行職務。
中　　華　　民　　國　　96　　年　　10　　月　　29　　日
                  鳳山刑事第一庭      法　官  林芳華
以上正本證明與原本無異。
如不服本判決應於收受本判決後10日內向本院提出上訴書狀，並
應敘述具體理由，如未敘述上訴理由者，應於上訴期間屆滿後20
日內補提理由書狀於本院（均須按他造當事人之人數附繕本）「
切勿逕送上級法院」。
中　　華　　民　　國　　96　　年　　10　　月　　29　　日
                                      書記官  黃靖媛
附錄本案論罪科刑法條
刑法第320條第1項
意圖為自己或第三人不法之所有，而竊取他人之動產者，為竊盜
罪，處5 年以下有期徒刑、拘役或500 元以下罰金。
